【裁判字號】    98,訴,66
【裁判日期】    980225
【裁判案由】    違反毒品危害防制條例
【裁判全文】
臺灣屏東地方法院刑事判決                98年度訴字第66號
公  訴  人  臺灣屏東地方法院檢察署檢察官
被      告  甲○○
上列被告因違反毒品危害防制條例案件，經檢察官提起公訴（97
年度毒偵字第1776號），嗣被告於本院準備程序進行中先就被訴
事實為有罪之陳述，本院告知被告簡式審判程序之旨，並聽取當
事人之意見後，裁定改由受命法官獨任依簡式審判程序審理，判
決如下：
    主  文
甲○○施用第一級毒品，累犯，處有期徒刑壹年貳月。扣案之殘
留第一級毒品海洛因之注射針筒肆支（編號5 、6 、7 、9） 均
沒收銷燬之，扣案之注射針筒伍支（1 、2 、3 、4 、8） 均沒
收。
    事  實
一、甲○○前因施用毒品案件，經本院以91年度毒聲字第945 號
    裁定送觀察、勒戒，經評定無繼續施用毒品之傾向，而於民
    國91年9 月3 日釋放出所，並經臺灣屏東地方法院檢察署檢
    察官於91年9 月3 日以91年度毒偵字第954 號為不起訴處分
    確定；又因施用毒品案件，經本院以93年度訴字第844 號判
    決處有期徒刑8 月確定，而於民國94年11月20日縮刑期滿執
    行完畢，再犯施用毒品案件，經本院以95年度訴字第280 號
    判決處有期徒刑1 年確定，而於96年7 月10日縮刑期滿執行
    完畢。詎仍不知悔改、戒絕毒品，明知海洛因經公告列為毒
    品危害防制條例第2 條第2 項第1 款之第一級毒品，不得非
    法持有、施用，竟基於施用第一級毒品海洛因之犯意，於97
    年8 月5 日上午11時許，在屏東縣歸來地區之某公園廁所內
    ，以將第一級毒品海洛因置入注射針筒內摻水稀釋後，注射
    左手臂血管之方式，施用海洛因1 次。嗣於同年月8 日下午
    2 時45分許，警方持本院核發之搜索票，至其位於屏東縣屏
    東市○○里○○路6 之1 號之住處內進行搜索，警方當場查
    扣其所有用以及預備用以施用海洛因之注射針筒9 支，而查
    悉上情。
三、案經屏東縣警察局屏東分局報告臺灣屏東地方法院檢察署檢
    察官偵查起訴。
    理  由
一、本案被告甲○○所犯違反毒品危害防制條例案件，並非法定
    刑為死刑、無期徒刑或最輕本刑3 年以上有期徒刑之罪，亦
    非高等法院管轄第一審之案件，而被告於本院準備程序中就
    被訴事實為有罪之陳述，本院合議庭乃裁定由受命法官獨任
    進行簡式審判程序。又簡式審判程序之證據調查，依刑事訴
    訟法第273 條之2 規定，不受同法第159 條第1 項審判外陳
    述排除之限制，再被告對於卷內之各項證據，亦不爭執證據
    能力，故卷內所列之各項證據，自得作為證據，先予敘明。
二、上揭事實，業據被告坦承不諱，其為警採集之尿送檢體經送
    請臺灣檢驗科技股份有限公司鑑定結果，確呈嗎啡陽性反應
    ，有該公司97年8 月22日編號KＺ000000000000號濫用藥物尿
    液檢驗報告、尿液採證編號姓名對照表各1 紙附卷可證（見
    警卷第21頁、偵卷第9 頁），另扣案之注射針筒4 支（編號
    5 、6 、7 、9） ，經屏東縣警察局恆春分局警員以臺灣尖
    端先進生技醫藥股份有限公司毒品簡易快速篩檢試劑檢驗結
    果，其內殘留液體均含有第一級毒品海洛因成分，有毒品初
    步檢驗報告單及檢驗相片在卷可按，堪認被告自白確與事實
    相符，應可採信。
三、又按毒品危害防制條例於92年7 月9 日修正公布，其中第20
    條、第23條將施用毒品之刑事處遇程序，區分為「初犯」、
    「5 年內再犯」、「5 年後再犯」，而依立法理由觀之，僅
    限於「初犯」、「5 年後再犯」，始應先經觀察、勒戒或強
    制戒治程序，倘被告於5 年內已再犯，經依法追訴處罰，縱
    其第3 次（或第3 次以上）再度施用毒品之時間，在初犯經
    觀察、勒戒或強制戒治執行完畢釋放5 年以後，已不合於「
    5 年後再犯」之規定，且因已於「5 年內再犯」，顯見其再
    犯率甚高，原實施觀察、勒戒或強制戒治，已無法收其實效
    ，即應依該條例第10條處罰，最高法院95年5 月9 日95年度
    第7 次刑事庭會議決議可資參照。查被告前因施用毒品案件
    ，經本院以91年度毒聲字第945 號裁定送觀察、勒戒，經評
    定無繼續施用毒品之傾向，而於91年9 月3 日釋放出所，並
    經臺灣屏東地方法院檢察署檢察官於91年9 月3 日以91年度
    毒偵字第954 號為不起訴處分確定，又因施用毒品案件，經
    本院以93年度訴字第844 號判決處有期徒刑8 月確定，而於
    民國94年11月20日縮刑期滿執行完畢，再犯施用毒品案件，
    經本院以95年度訴字第280 號判決處有期徒刑1 年確定，而
    於96年7 月10日縮刑期滿執行完畢等事實，有臺灣高等法院
    被告前案紀錄表、臺灣屏東地方法院檢察署刑案資料查註紀
    錄表暨全國施用毒品案件紀錄表各1 份在卷可稽，是被告於
    觀察勒戒執行完畢釋放後，5 年內已再犯施用毒品案件，經
    本院判處罪刑確定，則其犯再本件施用毒品案件，即非屬該
    條例第20條第3 項所稱「5 年後再犯」之情形，檢察官自應
    依法追訴。本件事證明確，被告犯行洵堪認定，應依法論科
    。
四、查海洛因係屬毒品危害防制條例第2 條第2 項第1 款所規定
    之第一級毒品，是核被告上開所為，係犯毒品危害防制條例
    第10條第1 項之施用第一級毒品罪。其持有毒品復進而施用
    ，其持有毒品之低度行為，為施用毒品之高度行為所吸收，
    不另論罪。又被告如事實欄所示之科刑及執行情形，有臺灣
    屏東地方法院檢察署刑案資料查註紀錄表、臺灣高等法院被
    告前案紀錄表各1 份附卷足憑，其於刑之執行完畢後5 年內
    ，故意再犯本件有期徒刑之罪，為累犯，應依刑法第47條第
    1 項規定加重其刑。爰審酌被告前有多次施用毒品前科，仍
    未戒絕施用毒品之惡習，再犯本案，顯無悔改之意，惟念其
    坦承犯行，態度尚佳，且施用毒品乃戕害自己之健康，尚未
    危及他人等一切情狀，並斟酌檢察官之求刑，爰量處如主文
    所示之刑。至扣案之注射針筒4 支（編號5 、6 、7 、9）
    ，其內殘留液體均含有海洛因成分乙情，業如前述，是上開
    注射針筒既與第一級毒品海洛因難以析離，自應依毒品危害
    防制條例第18條第1 項前段之規定，宣告沒收銷燬之，另扣
    案之注射針筒5 支（1 、2 、3 、4 、8） ，均係被告所有
    預備用以施用海洛因之物，為被告所供認（見本院卷第32頁
    背面），均應依刑法第38條第1 項第2 款規定宣告沒收。
據上論斷，應依刑事訴訟法第273 條之1 第1 項、第299 條第1
項前段，毒品危害防制條例第10條第1 項、第18條第1 項前段，
刑法第11條、第47條第1 項、第38條第1 項第2 款，判決如主文
。
本案經檢察官李侑姿到庭執行職務。
中    華    民    國    98    年     2    月    25    日
                  刑事第五庭  法  官  陳秀慧
以上正本證明與原本無異。
如不服本判決應於收受判決後10日內向本院提出上訴書狀，並應
敘述具體理由；其未敘述上訴理由者，應於上訴期間屆滿後20日
內向本院補提理由書（均須按他造當事人之人數附繕本）「切勿
逕送上級法院」。
中    華    民    國    98    年    2    月    25     日
                              書記官  溫訓暖
附錄本判決論罪科刑法條：
毒品危害防制條例第10條第1項：
施用第一級毒品者，處6月以上5年以下有期徒刑。


司法院資訊處製作；財團法人民間司法改革基金會備份。
